José Fernando López

Desarrollador FullStack, Móvil

+584120345008 | jflo1937@gmail.com | Venezuela LinkedIn | Github | https://joselopez.vercel.app/

Sobre mi

Soy un desarrollador Full-Stack con 4 años de experiencia profesional. Aunque soy completamente autodidacta, me caracterizo por mi compromiso y sentido de la responsabilidad a la hora de crear soluciones informáticas. Poseo una gran curiosidad por aprender y adoptar tecnologías que faciliten el desarrollo de aplicaciones, manteniéndome actualizado sobre las herramientas y metodologías más efectivas de la industria. Además de mis habilidades técnicas, cuento con excelentes habilidades blandas que me permiten trabajar de manera eficiente en equipo. Soy también una persona proactiva y orientada a resultados, con una gran habilidad para adaptarme a los cambios y enfrentar desafíos. Por otro lado, cuento con 3 años de experiencia trabajando con React Native, incluyendo la publicación exitosa de aplicaciones en las principales tiendas de aplicaciones móviles.

Educación

Ingeniería en informática, Universidad Nacional Experimental Rómulo Gallegos Ingeniero informático

2014 - 2020

Experiencia

1. Desarrollador de Software, 10Code Software Design, S.L.

08/2023 - 06/2024

España

Desarrollador full-stack / móvil

- Colaboré con el equipo de backend para integrar endpoints y bibliotecas a las aplicaciones web y móviles, lo que permitió agregar funcionalidades clave a la plataforma y entregar el proyecto un 20% más rápido.
- Maqueté interfaces de usuario responsivas y accesibles para aplicaciones web utilizando Tailwind CSS y Vuetify, mejorando la experiencia del usuario.
- Participé en la resolución de problemas y el aseguramiento de la calidad del producto final, ayudando al equipo a completar nuevas funcionalidades un 30% más rápido.
- Lideré el diseño de la interfaz de usuario de una aplicación de gestión de apartamentos de lujo en Málaga España, cumpliendo con los altos estándares y requerimientos solicitados por el cliente.

2. Desarrollador de Software, NextStation Chile

09/2020 - 07/2023

Desarrollador full-stack / móvil

Chile

- Lideré el desarrollo a nivel de backed y móvil de una app innovadora para el mercado suizo, pudiendo así conseguir inversionistas minoritarios.
- o Integré métodos de pago en línea, incluyendo procesadores de pago y pasarelas en una app móvil.
- Identifiqué y corregí bugs y errores en diferentes apps y sistemas web, mejorando la estabilidad y confiabilidad de las plataformas.
- Diseñé y desarrollé una aplicación móvil para la gestión de medicamentos recetados, evitando que el paciente olvide tomarlas en un 90% de las veces.
- Creé una plantilla básica de aplicación móvil con WebView integrado, que sirvió como base para múltiples proyectos y asi acelerar el desarrollo un 70% mas rápido.
- Migré con éxito una aplicación móvil de React Native a Flutter utilizando WebView, lo que permitió reducir el tiempo de desarrollo y mejorar la experiencia de usuario.

3. Desarrollador de Software

03/2019 - 09/2019

Desarrollador front-end

Desarrollador full-stack

Italia

- Diseñé una experiencia de usuario intuitiva y visual para la herramienta financiera.
- Trabajé en estrecha colaboración con el equipo de desarrollo backend para integrar sin problemas los cálculos de riesgo en la herramienta, asegurando que la experiencia de usuario fuera fluida y confiable.

4. Desarrollador de Software, Freelance

2017 - 2020

Venezuela

- Desarrollé soluciones web a la medida para más de 10 clientes del ámbito académico, incluyendo aplicaciones web y sistemas de gestión, cumpliendo con los requisitos y plazos acordados.
- Participé activamente en la capacitación y transferencia de conocimientos al cliente, asegurando la autonomía en el uso de los sistemas.
- Mantuve una excelente comunicación y gestión de expectativas con los clientes, logrando una tasa de recomendación del 100% y la obtención de nuevos proyectos por referencia.

Habilidades Técnicas

PHP, Laravel, HTML, CSS, Bootstrapcss, JavaScript, React.js, Node.js, React Native, Vue.js, Expressjs, Adonisjs, Codeigniter, TypeScript, MySQL, PostgreSQL, Git, Metodologías Agiles, Tailwindcss, Vuetify, NextJS, Redux, Firebase, Expo.

Habilidades Blandas

Responsabilidad, Proactividad, Comunicación, Trabajo en equipo, Adaptabilidad, Empatía, Ética Laboral, Resolución de probremas, Detallista, Honestidad.